最高法院刑事判決　　　　　　　一○○年度台上字第八一一號
上　訴　人　何政隆
上列上訴人因違反毒品危害防制條例等罪案件，不服台灣高等法
院台中分院中華民國九十九年十二月二十一日第二審判決（九十
九年度上訴字第二一五八號，起訴案號：台灣台中地方法院檢察
署九十九年度偵字第六七三○號），提起上訴，本院判決如下：
    主  文
上訴駁回。
    理  由
按刑事訴訟法第三百七十七條規定，上訴於第三審法院，非以判
決違背法令為理由，不得為之。是提起第三審上訴，應以原判決
違背法令為理由，係屬法定要件。而上訴第三審法院之案件，是
否以判決違背法令為上訴理由，應就上訴人之上訴理由書狀加以
審查，如果上訴理由書狀並未依據卷內訴訟資料，具體指摘原判
決不適用何種法則或如何適用不當，或所指摘原判決違法情事，
顯與法律規定得為第三審上訴理由之違法情形，不相適合時，均
應認其上訴為不合法律上之程式，予以駁回。至原判決究有無違
法，與上訴是否以違法為理由，係屬二事。本件原審經審理結果
，認為上訴人何政隆販賣第二級毒品甲基安非他命六次之犯行明
確，因而維持第一審論處上訴人販賣第二級毒品六罪罪刑（定應
執行有期徒刑六年十月）之判決，駁回上訴人之第二審上訴，已
詳敘調查、取捨證據之結果及憑以認定犯罪事實之心證理由。上
訴意旨雖以第一審判決係審酌上訴人本件販賣第二級毒品數量非
鉅，其販售毒品之行為，致使一般吸用毒品者，沈迷於毒癮品而
無法自拔，直接戕害國民身心健康，間接危害社會治安，敗壞社
會善良風氣，進而導致施用毒品之人為購買毒品施用而觸犯刑典
之情事發生及上訴人犯罪後坦承犯行等一切情狀，而為刑之量定
，顯係執販賣毒品犯罪之一般情況，為量刑輕重之主要標準，而
未斟酌上訴人之具體情狀，且上訴人於偵查中供出毒品來源，雖
未能適用減刑規定，然與減刑規定旨在杜絕毒品蔓延與氾濫之立
法目的相符，自應列為量刑應審酌之具體事項，乃第一審判決竟
未予考量，原審判決亦以第一審判決認事用法均無不合，且量刑
符合罰當其罪之原則，並無輕重失衡之情事，而予以維持，顯亦
未就上開有利於上訴人之事項予以斟酌云云，而指摘原判決有理
由不備之違法。惟科刑時固須審酌犯人本身之犯罪情狀，社會一
般事項不得據為科刑輕重之唯一標準，但並非不得併為參酌；且
量刑之輕重係屬事實審法院得依職權自由裁量之事項，茍已以行
為人之責任為基礎，斟酌刑法第五十七條各款所列情狀而未逾法
定刑度，即不得遽指為違法。本件第一審判決量刑時，除審酌上
訴人所犯販賣第二級毒品罪對社會所造成危害輕重之一般情況外
，併就上訴人販賣甲基安非他命之數量、犯罪後態度等上訴人犯
罪個案之具體情狀，予以綜合考量，至上訴人供出毒品來源，本
屬犯後態度，原判決因認第一審量刑既已審酌上訴人包括犯罪後
態度在內之上開犯罪具體狀況，更進一步敘明上訴人本件多次犯
罪行為之時間甚為緊接，反映其人格特性與犯罪傾向單一，而為
上訴人有利之考量，就其所犯六罪主刑共計有期徒刑二十三年八
月，定其應執行刑僅為有期徒刑六年十月，尚符合「罰當其罪」
之原則，尤無輕重失衡可言，上訴人在第二審上訴所指摘第一審
判決未審酌其個案之具體因素，量刑過重云云，並不足採，乃予
以維持，並駁回上訴人在第二審之上訴，業於理由內論述甚詳，
既未逾越法定範圍，又未濫用其職權。上訴意旨所云，純係就原
審已經詳細調查並於判決理由內說明之事項，猶執陳詞，徒憑其
主觀之見解，任意指摘為違法，客觀上顯不足據以辨認原判決具
備違背法令之形式要件，應認其上訴不合法律上之程式，予以駁
回。
據上論結，應依刑事訴訟法第三百九十五條前段，判決如主文。
中    華    民    國  一○○  年    二    月  二十四  日
                      最高法院刑事第二庭
                          審判長法官  張  淳  淙  
                                法官  劉  介  民  
                                法官  蔡  彩  貞  
                                法官  魏  新  和  
                                法官  吳  信  銘  
本件正本證明與原本無異
                                      書  記  官  
中    華    民    國  一○○  年    三    月    一    日
                                                       s